# IPO 原始报表问题

提问人：地狱昆虫！ 时间：2019-05-06 11:25:14
请教大家：本人正在做一家 ipo，企业 16 、 17 所得税汇算清缴的财务报表不衔接，因根据权责发生制调整跨期收入导致 16 年申报的的年末未分配利润与 17 年申报的年初未分配利润不一致， 17 年的申报表是经过审计调整的但是没有出具正式的审计报告的数字这种情况下原始报表是要以 17 年的申报表为准吗

回答人：chenyiwei
因为 2017 年度没有正式的经审计财务报表，所以该年度的原始报表还是以该年度纳税申报的报表为依据确定。对于两年的原始报表彼此不衔接的问题，在原始报表与申报报表差异的专项报告中说明。

提问人：地狱昆虫！ 时间：2019-05-06 19:13:22
陈老师，那 16 年的原始报表是以 17 年申报表中的 16 年数据为准还是以 16 年申报表的数据为准

回答人：chenyiwei
以 2016 年申报表的数据为准。